臺灣花蓮地方法院民事裁定
110年度司繼字第327號
聲  請  人  有限責任花蓮第二信用合作社

法定代理人  許鎮平  


關  係  人  陳惠珍  

上列聲請人聲請選任被繼承人張晏甄之遺產管理人事件，本院裁
定如下：
    主  文
選任陳惠珍地政士為被繼承人張晏甄（女、民國00年0月00日生
、身分證統一編號：Z000000000號、生前最後住所：花蓮縣○○鄉
○○○街000號、民國110年5月2日死亡）之遺產管理人。
准對被繼承人之大陸地區以外繼承人為承認繼承之公示催告。
被繼承人之大陸地區以外繼承人，應自前項公示催告最後揭示於
法院公告處、資訊網路及其他適當處所之日起，壹年內承認繼承
。上述期限屆滿，無繼承人承認繼承時，被繼承人之遺產，於清
償債權並交付遺贈物後，如有賸餘即歸屬國庫。
聲請程序費用新臺幣壹仟元由被繼承人之遺產負擔。
    理  由
一、按繼承開始時，繼承人之有無不明者，由親屬會議於1個月
    內選定遺產管理人，並將繼承開始及選定遺產管理人之事由
    ，向法院報明；親屬會議依前條規定為報明後，法院應依公
    示催告程序，定6個月以上之期限，公告繼承人，命其於期
    限內承認繼承；無親屬會議或親屬會議未於前條所定期限內
    選定遺產管理人者，利害關係人或檢察官，得聲請法院選任
    遺產管理人，並由法院依前項規定為公示催告，此為民法第
    1177條、第1178條所明定。
二、本件聲請意旨略以：聲請人為被繼承人張晏甄之債權人，被
    繼承人於民國110年5月2日死亡，其繼承人均已拋棄繼承或
    死亡，是否仍有繼承人不明，且親屬會議未於一個月內選定
    遺產管理人，為確保聲請人權利，爰依法聲請選任被繼承人
    之遺產管理人等語。
三、查聲請人之主張，業據提出個人購屋貸款契約書、借據、本
    院家事事件公告、繼承系統表、除戶謄本、繼承人戶籍資料
    等件為證，復經本院依職權函請財政部北區國稅局惠復被繼
    承人張晏甄之全國財產稅總歸戶財產查詢清單，並調閱本院
    110年度司繼字第196號○○○○○○○○○○○○○○函查關於被繼承人親
    屬之戶籍資料）、110年度司繼字第309號卷及本院索引卡查
    詢資料在卷可參，核閱屬實，堪信聲請人之主張為真實。是
    以，本件聲請人以利害關係人身分聲請選任被繼承人之遺產
    管理人，核與首揭規定尚無不合。又關於本件遺產管理人之
    人選，聲請人表示業已得到關係人陳惠珍同意而推薦其為遺
    產管理人，有同意書正本在卷可參，復經關係人到院陳明同
    意擔任本件遺產管理人，有本院110年12月13日非訟事件筆
    錄附卷可參。經核陳惠珍乃地政士，有地政士證書影本附卷
    可參。本院審酌陳惠珍現為執業地政士，非但具有專業知識
    及能力，且與被繼承人所遺遺產間無利害關係，若由其擔任
    被繼承人之遺產管理人，定應能秉持其專業倫理擔當此具公
    益性質之職務，並順利達成管理保存及清算遺產之任務。執
    此，本院認以選任陳惠珍地政士為被繼承人之遺產管理人為
    適當，並限期命繼承人為承認繼承之公示催告。又關係人經
    本院選任為被繼承人之遺產管理人並確定後，應另依民法第
    1179條之規定行使包含向本院聲請公示催告等遺產管理人之
    職務，附此敘明。
四、依家事事件法第127條第4項規定，裁定如主文。
五、如不服本裁定，須於裁定送達後10日內，以書狀向本院提出
    抗告狀，並繳納抗告費新臺幣1,000元。
中　　華　　民　　國　  110 　年　　12　　月　　30　　日
                    家事法庭  司法事務官  潘俊宏